最高法院刑事判決　　　　　　　　　　　　　　　　八十七年度台非字第二○五號
　　上訴人　最高法院檢察署檢察總長
　　被　告　甲○○
右上訴人因被告恐嚇危害安全案件，對於台灣高雄地方法院中華民國八十六年七月一
日第一審確定判決（八十六年度訴字第一八六三號，起訴案號：台灣高雄地方法院檢
察署八十六年度偵字第一二四二○、一二五五九號），認為違法，提起非常上訴，本
院判決如左：
    主  文
原判決關於違背法令部分撤銷。
    理  由
非常上訴理由稱：「本件原判決之事實，認定被告甲○○自民國八十六年四月十四日
出獄後起，連續以其母王淑雲必須賠償其關三個月損害為由，向王淑雲恐嚇稱：若不
賠償，要放火燒伊房子，致王淑雲心生畏懼。復於同年五月二十二日上午因懷恨王淑
雲、吳雲清向警察機關告發其違反麻醉藥品管理條例，乃以電話分別向王淑雲、吳雲
清恐嚇稱：給伊注意一點，致王淑雲、吳雲清均心生畏懼。乃以刑法第三百零五條論
處被告罪刑。惟查連續數行為而犯同一罪名者為連續犯，以一罪論，為刑法第五十六
條所明定，本件事實既載明被告曾於八十六年四月間起即連續對其母為恐嚇，復於同
年五月二十二日以電話分向被害人王淑雲、吳雲清為恐嚇，顯有連續數行為之事實，
原判決之主文並未諭知被告有「連續」之犯行，其理由亦未說明被告有數行為之犯行
，據上論結欄亦未引用刑法第五十六條，自係未適用連續犯為裁判，其判決顯有不適
用法則以及主文、事實與理由矛盾之違法，判決即屬違背法令，案經確定，應依刑事
訴訟法第四百四十一條、第四百四十三條提起非常上訴。」等語。
本院按判決不適用法則，或事實與主文、理由矛盾者，其判決均當然違背法令。本件
原確定判決事實欄記載：「被告甲○○因懷恨其母王淑雲前拒絕給予金錢供繳交判刑
之易科罰金，竟基於概括之犯意，自民國八十六年四月十四日出獄後起，連續以王淑
雲必須賠償其（被）關三個月之損害為由，向王淑雲恐嚇稱：若不賠償，要放火燒伊
房子等語，致王淑雲心生畏懼；復於同年五月廿二日上午，因懷恨王淑雲、吳雲清向
警察機關告發伊違反麻醉藥品管理條例，乃以電話分別向王淑雲、吳雲清恐嚇稱：給
伊注意一點等語，致王淑雲、吳雲清均心生畏懼」等情。依此事實，被告既係基於概
括犯意，連續多次為恐嚇危害安全之犯行，所為自應成立連續犯。乃原判決主文欄既
未論處被告連續犯，理由欄亦未援引刑法第五十六條說明被告有多次犯行，應成立連
續犯之理由，自有判決不適用法則及事實與主文、理由矛盾之違背法令，案經確定，
非常上訴意旨執以指摘，洵有理由，惟原判決尚非不利於被告，應由本院將其關於違
背法令部分撤銷，以資糾正。
據上論結，應依刑事訴訟法第四百四十七條第一項第一款，判決如主文。
中      華      民      國    八十七    年      七      月     十五     日
                              最高法院刑事第四庭
                                  審判長法官  莊  來  成
                                        法官  曾  有  田
                                        法官  呂  潮  澤
                                        法官  謝  俊  雄
                                        法官  林  永  茂
      右正本證明與原本無異
                                              書  記  官
中      華      民      國    八十七    年      七      月    二十一    日
